【裁判字號】    97,訴,850
【裁判日期】    970818
【裁判案由】    侵權行為損害賠償
【裁判全文】
臺灣士林地方法院民事判決               97年度訴字第850號
原      告  甲○○
訴訟代理人  楊金順律師
複 代理 人  董家均律師
            丙○○
被      告  乙○○
上列當事人間請求損害賠償事件，本院於97年8 月1 日言詞辯論
終結，判決如下：
    主  文
被告應給付原告新台幣萬仟陸佰貳拾伍元，及自民國九十七
年一月二十五日起至清償日止，按年息百分之五計算之利息。
原告其餘之訴駁回。
訴訟費用由被告負擔二十分之一，餘由原告負擔。
本判決第一項原告得假執行。但被告如於執行標的拍定、變賣前
，以新台幣萬仟陸佰貳拾伍元為原告預供擔保，得免為假執
行。
原告其餘假執行之聲請駁回。
    事  實  及  理  由
一、原告起訴主張：被告與訴外人蔡季玲間有商務糾紛，原告介
    入調解，並於民國96年7 月14日上午偕同蔡季玲及另名友人
    前往被告家中協調，因被告不願協調，遂轉往被告之父家，
    被告為阻止原告，竟強行擠入原告車中，以手掐住原告脖子
    ，下車後並毆打原告，造成原告肩部、頸部多處挫傷，其並
    取出童軍繩揚言殺死原告，造成原告之恐懼，構成侵權行為
    ，被告亦因本件經判刑確定，是以，被告就醫療費用新台幣
    （下同）3,625 元、原告近一個月無法工作之勞動力減少計
    40,000元、非財產上之損害50萬元，合計543,625 元，應負
    損害賠償之責等語。並聲明：(一)被告應給付原告543,625 元
    ，及自起訴狀繕本送達之翌日起至清償日止，按週年利率5%
    計算之利息。(二)願供擔保請准宣告假執行。
二、被告則辯稱：原告及訴外人蔡季玲等3 人一起到被告家騷擾
    ，伊是因為不讓他們去伊父親那邊告狀，所以才會擋原告，
    並沒有打原告，當初刑案是因為不想跟他繼續再打官司才會
    承認，否認原告提出之診斷證明書真正，對原告提出之醫療
    費用不爭執，伊確實有擋跟拉，但其他的金額都不同意賠償
    等語。並聲明：(一)駁回原告之訴及假執行之聲請。(二)如受不
    利判決願供擔保請免為假執行。
三、本件之爭點：(一)被告是否侵害原告之身體權？(二)損害賠償之
    計算？
四、本院得心證之理由：
  (一)原告主張被告與訴外人蔡季玲間有商務糾紛，原告介入調解
    ，並於96年7 月14日上午偕同蔡季玲及黃雪霞前往被告家中
    協調，因被告不願協調，遂轉往被告之父家，被告為阻止原
    告，竟擠入車中同行，並為阻止原告下車，竟以手掐住原告
    脖子、毆打肩膀及壓住原告胸口，下車後再以雙手、身體阻
    擋原告前進，並出拳毆打原告肩膀，造成原告肩部、頸部多
    處挫傷等情，有原告提出診斷證明書可證，並據證人蔡季玲
    於台灣士林地方法院檢察署96年度偵字第10138 號偵案96年
    10月3 日檢察事務官詢問時陳述在卷，有筆錄在該偵卷可稽
    ，應認原告前揭主張應屬真實，被告辯稱其僅拉跟擋原告，
    並未毆打原告云云，自非可採。是以，應認被告所為已構成
    侵權行為。被告該傷害等犯行，亦據本院刑事庭97年度簡字
    第84號判決判處拘役50日，得易科罰金，附此敘明。至於原
    告主張被告曾取出童軍繩揚言殺死原告，造成原告之恐懼云
    云，然為被告所否認，原告亦未舉證加以證明，自難認為原
    告該部分之主張為可採。
  (二)按「因故意、過失不法侵害他人之權利者，負損害賠償責任
    」、「不法侵害他人之身體或健康者，對於被害人因此喪失
    或減少勞動能力或增加生活上之需要時，應負損害賠償責任
    」、「不法侵害他人之身體、健康、名譽、自由、信用、隱
    私、貞操，或不法侵害其他人格法益而情節重大者，被害人
    雖非財產上之損害，亦得請求賠償相當之金額」，民法第18
    4 條第1 項前段、第193 條第1 項、第195 條第1 項前段分
    別定有明文。查本件被告傷害原告之事實，業如前述，原告
    依上揭規定請求被告損害賠償，洵非無據。爰就原告請求賠
    償之項目、金額，審酌如下：
    1.醫療費用3,625 元部份：查原告主張已支付之醫療費用3,
      625 元，業提出96年7 月14日之醫療費單據影本2 張在卷
      可稽，依其記載應屬本件治療上之必要費用，亦為被告所
      不爭執，應認可採。
    2.減少勞動力40,000元：原告主張其從事販賣雨傘工作，需
      付出極大體力，因受傷近1 個月無法外出工作，或工作時
      間受影響，因原告平均每月收入約60,000元，爰請求停業
      之損失40,000元等語。然查，原告雖受有肩、頸部之傷害
      ，惟該傷害是否造成原告勞動力之減損，則未據原告舉證
      證明，且原告主張其每月平均收入60,000元，亦無證據可
      資證明，是原告請求減少勞動力之損害賠償部分，應認並
      無理由。
    3.精神慰撫金：原告因本件受有肩、頸部挫傷等傷害，自應
      認其因此確受有精神上重大之痛苦。惟原告另稱其因而覺
      得有人要掐自己，並有心情緊繃，火氣大、便秘、失眠等
      不正常現象，睡夢中仍夢到遭被告毆打而嚇醒云云，則未
      見原告舉證以實其說，該部分症狀尚難據以認定。本院審
      酌兩造經濟能力、本事件發生之原因及經過情形、原告所
      受傷勢等一切情狀，認原告受有非財產上損害，於3 萬元
      之範圍內為適當，原告請求賠償慰撫金50萬元，核屬過高
      ，逾上開金額部分應予駁回。
  (三)末按，「給付無確定期限者，債務人於債權人得請求給付時
    ，經其催告而未為給付，自受催告時起，負遲延責任。其經
    債權人起訴而送達訴狀，或依督促程序送達支付命令，或為
    其他相類之行為者，與催告有同一之效力。」、「遲延之債
    務，以支付金錢為標的者，債權人得請求依法定利率計算之
    遲延利息。」民法第229 條第2 項、第233 第1 項前段分別
    定有明文。原告依侵權行為法律關係，請求被告賠償如主文
    第1 項所載之金額，及自起訴狀繕本送達翌日即97年1 月25
    日起至清償日止，按法定週年利率5%計算之遲延利息，為有
    理由，應予准許。逾上開範圍之請求，即屬無據，自應駁回
    。
五、按所命給付之金額或價額未逾新臺幣五十萬元之判決，法院
    應依職權宣告假執行，民事訴訟法第389 條第1 項第5款 定
    有明文，依上開規定，本件原告勝訴部分，本院自應依職權
    宣告假執行，又被告陳明願供擔保，請准宣告免為假執行，
    爰宣告被告供擔保得免為假執行。本件原告勝訴部分應依職
    權宣告假執行，故原告雖陳明願供擔保聲請假執行，即無必
    要再命其供擔保，至於原告其餘敗訴部分所為假執行之聲請
    ，因訴之駁回而失所依據，應予駁回。
六、本件判決基礎已臻明確，兩造其餘攻防方法及訴訟資料經本
    院審酌後，核與判決不生影響，無逐一論駁之必要，併此敘
    明。
七、本件訴訟費用之依據：民事訴訟法第79條。
中    華    民    國    97    年    8     月    18    日
                  民事第一庭  法  官  高愈杰
以上正本證明與原本無異。
如對本判決上訴，應於判決送達後20日內向本院提出上訴狀。
中    華    民    國    97    年    8     月    20    日
                              書記官  高楚安


司法院資訊處製作；財團法人民間司法改革基金會備份。
